sk-SK: Umenie a zábava > Záľuby a tvorivé dielne > Príslušenstvo pre hudobné nástroje > Príslušenstvo pre drevené dychové nástroje > Príslušenstvo pre flautu > Diely flauty > Hlavice flauty: Zakrivené hlavice; Rovné hlavice
hu: Művészet és szórakoztatás > Hobbik és kreatív művészet > Hangszer és zenekari kiegészítők > Fafúvóshangszer-kiegészítők > Furulyakiegészítők > Furulyaalkatrészek > Fuvola-fejrészek: Hajlított fejrészek; Egyenes fejrészek
ko: 아트/엔터테인먼트 > 취미/예술 > 악기/오케스트라 부대용품 > 목관악기 부대용품 > 플루트 부대용품 > 플루트 부품 > 플루트 헤드조인트: 곡선형 헤드조인트; 일자형 헤드조인트
hr-HR: Umjetnost i zabava > Hobiji i kreativne umjetnosti > Pribor za glazbala i orkestar > Pribor za drvena puhačka glazbala > Pribor za flautu > Dijelovi za flautu > Glave za flautu: Zakrivljene glave za flautu; Ravne glave za flautu
lt-LT: Menai ir pramogos > Hobiai ir menai > Muzikos instrumentai ir orkestro priedai > Medinių pučiamųjų instrumentų priedai > Fleitų aksesuarai > Fleitų dalys > Fleitų galvutės: Lenktos galvutės; Tiesios galvutės
es: Arte y ocio > Hobbies y artes creativas > Accesorios para instrumentos musicales y de orquesta > Accesorios para instrumentos de viento-madera > Accesorios para flauta > Piezas para flauta > Cabezas para flautas: Cabezas curvas; Cabezas rectas
en: Arts & Entertainment > Hobbies & Creative Arts > Musical Instrument & Orchestra Accessories > Woodwind Instrument Accessories > Flute Accessories > Flute Parts > Flute Headjoints: Curved Headjoints; Straight Headjoints
sl-SI: Kultura in zabava > Hobiji in ustvarjalne umetnosti > Dodatki za glasbila in orkestre > Dodatki za lesna pihala > Dodatki za flavto > Deli za flavto > Glave za flavte: Ukrivljene glave; Ravne glave
th: ศิลปะและความบันเทิง > งานอดิเรกและศิลปะสร้างสรรค์ > เครื่องดนตรีและอุปกรณ์ออร์เคสตรา > อุปกรณ์เครื่องเป่า > อุปกรณ์ฟลุ้ต > ชิ้นส่วนฟลุ้ต > ปากเป่าของฟลุ้ต: ปากเป่าแบบโค้ง; ปากเป่าแบบตรง
it: Arte e svago > Hobby e arti creative > Accessori per orchestre e strumenti musicali > Accessori per legni > Accessori per flauto > Pezzi per flauto > Testate per flauto: Testate curve; Teste diritte
pt-PT: Artes e lazer > Passatempos e artes criativas > Acessórios de instrumentos musicais e orquestra > Acessórios de madeiras > Acessórios para flauta > Peças para flauta > Cabeças de flauta: Cabeças curvas; Cabeças retas
el: Τέχνες & Ψυχαγωγία > Χόμπι & Δημιουργικές Τέχνες > Αξεσουάρ μουσικών οργάνων & ορχήστρας > Αξεσουάρ ξύλινων πνευστών οργάνων > Αξεσουάρ φλάουτου > Εξαρτήματα φλάουτου > Κεφαλές φλάουτου: Καμπυλωτές κεφαλές; Ευθείες κεφαλές
ja: 芸術・エンターテイメント > 趣味・コレクション > 楽器関連用品 > 木管楽器用品 > フルート用品 > フルート用パーツ > フルート頭部管: 湾曲した頭部管; ストレート頭部管
cs: Umění a zábava > Hobby, hudba a výtvarné umění > Hudební nástroje – příslušenství > Dřevěné dechové nástroje – příslušenství > Flétny – příslušenství > Součásti flétny > Flétnové hlavice: Zahnuté hlavice; Rovné hlavice
fr: Arts et loisirs > Loisirs et arts créatifs > Accessoires pour instruments de musique et orchestres > Accessoires pour instruments à vent > Accessoires pour flûtes > Pièces pour flûtes > Têtes de flûtes: Têtes courbées; Têtes droites
ru: Искусство и развлечения > Хобби и творчество > Аксессуары для музыкальных инструментов и игры в оркестре > Аксессуары для деревянных духовых инструментов > Аксессуары для флейт > Детали для флейт > Головки для флейт: Изогнутые головки; Прямые головки
da: Kunst og underholdning > Hobby og håndarbejde > Musikinstrumenter – tilbehør > Træblæserinstrumenter – tilbehør > Tværfløjte – tilbehør > Tværfløjte – dele > Tværfløjte – hovedstykker: Buede hovedstykker; Lige hovedstykker
ro-RO: Artă și divertisment > Hobby-uri și artă > Accesorii pentru instrumente muzicale și orchestră > Accesorii pentru instrumente de suflat > Accesorii pentru flaut > Piese pentru flaut > Articulații pentru flaut: Articulații curbate; Articulații drepte
pl: Sztuka i rozrywka > Hobby i sztuki piękne > Akcesoria do instrumentów muzycznych > Akcesoria do instrumentów dętych drewnianych > Akcesoria do fletów > Części fletów > Korony fletu: Zakrzywione główki; Proste główki
tr: Sanat ve Eğlence > Hobiler ve Sanatsal Çalışmalar > Müzik Aleti ve Orkestra Aksesuarları > Nefesli Çalgı Aksesuarları > Flüt Aksesuarları > Flüt Parçaları > Flüt Ağızlıkları: Kavisli Ağızlıklar; Düz Ağızlıklar
nb: Kunst og underholdning > Hobby og kreativitet > Tilbehør til musikkinstrumenter og orkestre > Tilbehør til treblåseinstrumenter > Fløytetilbehør > Fløytedeler > Fløytemunnstykker: Buede hovedledd; Rette hovedledd
fi: Taide ja viihde > Harrastukset ja taiteet > Soitin- ja orkesteritarvikkeet > Puupuhallintarvikkeet > Huilutarvikkeet > Huilun osat > Huilun suukappaleet: Kaarevat suukappaleet; Suorat suukappaleet
sv: Konst och underhållning > Hobby och skapande > Tillbehör till musikinstrument > Tillbehör till träblåsinstrument > Flöjttillbehör > Flöjtdelar > Flöjtmunstycken: Böjda huvudleder; Raka huvudleder
nl: Kunst en entertainment > Hobby's en creatieve vaardigheden > Accessoires voor muziekinstrumenten > Accessoires voor houten blaasinstrumenten > Accessoires voor fluit > Onderdelen voor fluit > Koppelstukken voor fluit: Gebogen koppelstukken; Rechte koppelstukken
zh-TW: 藝術/娛樂 > 嗜好和創作藝術 > 樂器配件 > 木管樂器配件 > 長笛配件 > 長笛零件 > 長笛頭: 彎管長笛頭; 直管長笛頭
bg-BG: Изкуства и развлечения > Хобита и творчески изкуства > Аксесоари за музикални инструменти и оркестри > Аксесоари за дървени духови инструменти > Аксесоари за флейта > Части за флейта > Глави за флейта: Извити глави; Прави глави
vi: Nghệ thuật và giải trí > Sở thích và nghệ thuật sáng tạo > Phụ kiện dàn nhạc và nhạc cụ > Phụ kiện cho nhạc cụ hơi > Phụ kiện sáo > Phụ tùng sáo > Đầu nối sáo: Đầu sáo cong; Đầu sáo thẳng
de: Kunst & Unterhaltung > Hobby & Kunst > Zubehör für Musikinstrumente > Zubehör für Holzblasinstrumente > Flötenzubehör > Flötenteile > Flötenkopfstücke: Gebogene Kopfstücke; Gerade Kopfstücke
pt-BR: Artes e entretenimento > Hobbies e artes > Acessórios para instrumentos musicais e orquestras > Acessórios para instrumentos de sopro de madeira > Acessórios para flauta > Peças para flauta > Bocais para flauta: Bocais curvos; Bocais retos
zh-CN: 艺术与娱乐 > 爱好/艺术创作 > 乐器与管弦乐队配件 > 木管乐器配件 > 长笛配件 > 长笛零件 > 长笛吹口管: 弯曲吹口管; 直吹口管